臺灣高等法院高雄分院刑事判決　　　　94年度交上易字第63號
上　訴　人　臺灣屏東地方法院檢察署檢察官
上　訴　人
即　被　告　甲○○
選任辯護人　鍾治漢　律師
上列上訴人因被告過失傷害案件，不服臺灣屏東地方法院94年度
交易字第12號中華民國94年8 月18日第一審判決（起訴案號：臺
灣屏東地方法院檢察署94年度偵字第161 號），提起上訴，本院
判決如下：
    主  文
上訴駁回。
甲○○緩刑貳年。
    事  實
一、甲○○於民國93年6 月17日上午11時55分許，駕駛車號9S-0
    698 號自用小客車，沿屏東縣長治鄉繁華村南二高高架橋下
    引道由南往北方向行駛，途經復華路與南二高高架橋下之交
    岔路口時，原應注意車輛行駛時，駕駛人應注意車前狀況，
    隨時採取必要之安全措施，以避免危險之發生，雖當時氣候
    雨天、面路潮溼，及復華路由西向東方向通過上揭交岔路口
    前之道路型態為涵洞，致影響其左方視線，惟當時日間有自
    然光線、鋪設柏油路面、路面無缺陷、道路無障礙物，且於
    該交岔路口處設有反光凸鏡，足以看清楚左側由復華路駛出
    之來車動態，及依其智識，經驗及能力，並無不能注意之情
    事，竟疏未注意車前狀況，貿然通過時，適有未考領重型機
    車駕駛執照之乙○○，騎乘車號HU2-093 號重型機車，沿復
    華路（涵洞）由西向東方向，亦疏未注意車前狀況及該交岔
    路口處設有反光凸鏡，未看清楚其右側高架橋下引道由南往
    北向之來車情形，即突然通過上開交岔路口時，雙方煞避不
    及發生擦撞，乙○○因而人車倒地，受有頸椎椎間盤脫出之
    傷勢，因而中樞神經受損，需依賴藥物否則無法自行解大小
    便，及需仰賴四腳杖輔助，否則無法獨立行走等難治之重傷
    害。甲○○於肇事後，在未經有偵查權之機關或公務員發覺
    為犯嫌前，即向到場維護車禍現狀之警員林勇峰自首，陳明
    其為肇事者及肇事經過，並願接受裁判。
二、案經乙○○訴由屏東縣警察局屏東分局報告臺灣屏東地方法
    院檢察署檢察官偵查起訴。
     理  由
一、本件所犯為死刑、無期徒刑、最輕本刑為3 年以上有期徒刑
    之罪或高等法院管轄第一審案件者以外之案件，上訴人即被
    告甲○○（下稱被告）於本院準備期日及審判期日，就被訴
    事實為有罪之陳述，經審判長告知簡式審判程序之旨，並聽
    取當事人之意見後，裁定進行簡式審判程序，合先敘明。
二、訊據上訴人即被告甲○○對上開事實供認不諱，核與告訴人
    乙○○所指訴情節相符，並有道路交通事故調查報告表(一)、
    (二)、道路交通事故現場圖各1 份及現場照片6 張附卷足憑，
    而告訴人因此車禍受有頸椎椎間盤脫出之傷勢，因而患有神
    經損傷症狀，無法自行解尿、解便，須使用藥物才能很吃力
    完成，故並非失禁；目前行走需四腳杖輔助，但距離仍很短
    ，有明顯障礙。其中樞神經損傷至今已屆1 年，故治癒之機
    會甚微之重傷害，亦有財團法人長庚紀念醫院高雄分院94年
    7 月22日長庚院高字第470731號函（見原審卷第100 頁）
    附卷為憑，按汽車行駛時，駕駛人應注意車前狀況，並隨時
    採取必要之安全措施，以避免危險之發生，道路交通安全規
    則第94條第3 項定有明文，被告駕駛自小客車，自應注意上
    開規定，而依當時天候、路況，又無不能注意之情事，竟疏
    於注意，致發生本件車禍，顯有過失，且與告訴人之受重傷
    間，具有相當因果關係，本件事證明確，被告之犯行，堪以
    認定。
三、按其他於身體或健康，有重大不治或難治之傷害，為刑法第
    10條第4 項第6 款之重傷害。告訴人因本件車禍受有頸椎椎
    間盤脫出之傷勢，因而中樞神經受損，需依賴藥物否則無法
    自行解大小便，及需仰賴四腳杖輔助，否則無法獨立行走，
    顯於身體或健康受有重大之傷害，且難於治療而達於重傷害
    之程度，是核被告所為，係犯刑法第284 條第1 項後段之過
    失致重傷害罪。又被告於肇事後仍留在現場，於警方尚不知
    何人犯罪前，主動向據報前往維持車禍現場之員警表明其為
    肇事者，並接受裁判等情，業經證人員警林勇峰於原審審理
    時證述明確（見原審卷第107 頁），其所為已符合刑法第62
    條前段規定之自首要件，應依刑法第62條前段規定，減輕其
    刑。
四、原審因而適用刑法第284 條第1 項後段、第62條前段、第41
    條第1 項前段，罰金罰鍰提高標準條例第1 條前段、第2 條
    之規定，並審酌被告與告訴人雙方之過失程度，告訴人之身
    體健康嚴重傷害需他人的照顧，及因而喪失工作能力，所受
    之痛苦非淺，被告雖有意與告訴人和解，但因雙方對賠償金
    額無法達成共識，無法達成和解（指原審審理時），及被告
    於原審審理中坦承犯行，態度尚稱良好，且無不良前科，有
    卷附臺灣高等法院被告前案紀錄表1 份可按等一切情狀，量
    處有期徒刑6 月，並諭知易科罰金之折算標準。經核原判決
    認事用法，尚無不合，量刑亦屬允當。被告上訴意旨，以原
    審量刑過重，公訴人循告訴人之請求，以原審量刑過輕提起
    上訴，一致指摘原判決不當，均無理由，應予駁回。
五、又被告前未曾受有期徒刑以上刑之宣告，此有台灣高等法院
    被告全國前案紀錄表在卷可證，其於本院審理中業與告訴人
    成立民事和解，亦有台灣屏東地方法院調解筆錄1 份附卷可
    證，並經告訴人具狀表示本件已與被告和解，達成賠償之協
    議，請求撤回上訴，此有聲請撤回狀1 紙在卷為憑，被告經
    此偵審程序，當知警惕，諒無再犯之虞，本院認所宣告之刑
    ，以暫不執行為適當，併予諭知緩刑2 年，以啟自新。
據上論斷，應依刑事訴訟法第368 條、第74條第1 款，判決如主
文。
本案經檢察官王登榮到庭執行職務。
中　　華　　民　　國　　94　　年　　12　　月　　8 　　日
                  刑事第六庭    審判長法  官  王憲義
                                      法  官  張盛喜
                                      法  官  李璧君
以上正本證明與原本無異。
不得上訴。
中　　華　　民　　國　　94　　年　　12　　月　　12　　日
                                      書記官  唐奇燕
附錄本件判決論罪科刑法條：
中華民國刑法第284條第1項
(過失傷害罪)
因過失傷害人者，處6 月以下有期徒刑、拘役或500 元以下罰金
，致重傷者，處1 年以下有期徒刑、拘役或500 元以下罰金。
